【裁判字號】    97,訴,4930
【裁判日期】    980608
【裁判案由】    毒品危害防制條例
【裁判全文】
臺灣臺中地方法院刑事判決              97年度訴字第4930號
公  訴  人  臺灣臺中地方法院檢察署檢察官
被      告  甲○○
上列被告因違反毒品危害防制條例案件，經檢察官提起公訴（97
年度毒偵字第5177號、第5528號），被告於準備程序中就被訴事
實為有罪之陳述，經告以簡式審判之旨，並聽取意見後，本院合
議庭裁定由受命法官獨任進行簡式審判程序，判決如下：
    主    文
甲○○施用第一級毒品，累犯，處有期徒刑柒月；又施用第一級
毒品，累犯，處有期徒刑捌月。應執行有期徒刑壹年壹月。
    犯罪事實
一、甲○○前於民國92年間，因施用毒品案件，經本院裁定令入
    勒戒處所施以觀察、勒戒，因認有繼續施用傾向，再經本院
    裁定令入戒治處所施以強制戒治，嗣於93年2月24日執行完
    畢釋放。另於81年間，因違反肅清煙毒條例案件，經本院以
    81年度訴字第1409號判處有期徒刑2年6月，嗣經臺灣高等法
    院臺中分院（下稱臺中高分院）駁回上訴確定，併與其在82
    年間，因過失傷害案件，經臺灣新竹地方法院以81年度交易
    緝字第1號判處有期徒刑6月部分，定應執行刑為有期徒刑2
    年9月；另於82年間，因違反肅清煙毒條例案件，經本院以
    82年度訴字第1253號判處有期徒刑3年4月，嗣經臺中高分院
    駁回上訴確定；上開3罪接續執行，嗣於84年5月18日因假釋
    付保護管束，其後上開假釋經撤銷，應執行殘刑有期徒刑3
    年8月又25日；另於84年間，因違反肅清煙毒條例案件，經
    本院以84年度訴字第2992號判處有期徒刑3年2月，嗣經臺中
    高分院駁回上訴確定；復於87年間，因偽造文書案件，經本
    院以87年度訴字第739號判處有期徒刑8月確定；上開2罪並
    與上開案件殘刑有期徒刑3年8月又25日接續執行；嗣經假釋
    付保護管束，復經撤銷假釋，應執行殘刑有期徒刑3年又24
    日，於96年2月1日縮短刑期執行完畢。詎猶不知警惕，復基
    於施用第一級毒品之犯意，於97年8月29日某時許，在其位
    於臺中市○區○○路1段171之8之18號住處，以將海洛因摻
    入香菸點燃吸煙之方式，施用第一級毒品海洛因1次；另基
    於施用第一級毒品之犯意，於97年10月7日晚上某時許，在
    上址，以將海洛因摻入香菸點燃吸煙之方式，施用第一級毒
    品海洛因1次。
    嗣經臺灣臺中地方法院檢察署觀護人分別通知其到場採尿送
    驗，結果均呈嗎啡陽性反應。
二、案經臺灣臺中地方法院檢察署檢察官自動檢舉偵查起訴。
    理    由
一、訊據被告甲○○對其分別於前揭時、地施用第一級毒品海洛
    因2次之犯罪事實坦承不諱，且被告前後2次經採集尿液後，
    分別經中山醫學大學附設醫院檢驗科藥物檢測中心檢驗結果
    ，均呈嗎啡陽性反應等情，有該藥物檢測中心出具之尿液檢
    驗報告2紙存卷可稽。又海洛因施用入人體後水解還原成嗎
    啡，再循嗎啡之代謝方式排出體外，已據行政院衛生署藥物
    食品檢驗局（81）藥檢壹字第006431號函說明綦詳，顯見被
    告關於曾於上開時、地施用第一級毒品海洛因2次之自白，
    應與事實相符。
二、被告前因施用毒品案件，經本院裁定令入勒戒處所施以觀察
    、勒戒，因認有繼續施用毒品之傾向，再經本院裁定令入戒
    治處所施以強制戒治，嗣於93年2月24日執行完畢釋放，其
    於5年內再犯本案，依毒品危害防制條例第23條第2項之規定
    ，應依法追訴處罰。本件事證明確，被告施用第一級毒品海
    洛因2次之犯行，洵堪認定，應依法論科。
三、核被告所為，均係犯毒品危害防制條例第10條第1項之施用
    第一級毒品罪。被告因施用而持有毒品行為，本應以持有論
    ，惟持有後進而施用，其持有之低度行為應被施用之高度行
    為所吸收，故不再另論其持有毒品罪。又被告所犯上開2罪
    ，犯意各別，行為互殊，應予分論併罰。被告前於81年間，
    因違反肅清煙毒條例案件，經本院以81年度訴字第1409號判
    處有期徒刑2年6月，嗣經臺中高分院駁回上訴確定，併與其
    在82年間，因過失傷害案件，經臺灣新竹地方法院以81年度
    交易緝字第1號判處有期徒刑6月部分，定應執行刑為有期徒
    刑2年9月；另於82年間，因違反肅清煙毒條例案件，經本院
    以82年度訴字第1253號判處有期徒刑3年4月，嗣經臺中高分
    院駁回上訴確定；上開3罪接續執行，嗣於84年5月18日因假
    釋付保護管束，其後上開假釋經撤銷，應執行殘刑有期徒刑
    3年8月又25日；另於84年間，因違反肅清煙毒條例案件，經
    本院以84年度訴字第2992號判處有期徒刑3年2月，嗣經臺中
    高分院駁回上訴確定；復於87年間，因偽造文書案件，經本
    院以87年度訴字第739號判處有期徒刑8月確定；上開2罪並
    與上開案件殘刑有期徒刑3年8月又25日接續執行；嗣經假釋
    付保護管束，復經撤銷假釋，應執行殘刑有期徒刑3年又24
    日，於96年2月1日縮短刑期執行完畢之事實，有臺灣高等法
    院被告前案紀錄表及臺灣臺中地方法院檢察署刑案資料查註
    紀錄表各1份在卷可參，其受有期徒刑之執行完畢後，5年以
    內再故意犯本案有期徒刑以上之2罪，均為累犯，應依刑法
    第47條第1項之規定，分別加重其刑。爰審酌被告施用毒品
    ，經觀察、勒戒及強制戒治後，仍不知戒惕，一再施用，無
    視於毒品對於自身健康之戕害及國家對於杜絕毒品犯罪之禁
    令，不知戒除惡習，惡性非輕，然念及坦承犯行，態度良好
    ，其施用毒品並無危害他人等一切情狀，分別量處如主文所
    示之刑，並定其應執行之刑，以資懲儆。
據上論斷，應依刑事訴訟法第273條之1第1項、第299條第1項前
段，毒品危害防制條例第10條第1項，刑法第11條前段、第47條
第1項、第51條第5款，判決如主文。
本案經檢察官乙○○到庭執行職務。
中    華    民    國    98    年    6    月     8    日
                  刑事第三庭    法  官  李慧瑜
以上正本證明與原本無異。
如不服本判決應於收受判決後10日內向本院提出上訴書狀，並應
敘述具體理由；其未敘述上訴理由者，應於上訴期間屆滿後20日
內向本院補提理由書（均須按他造當事人之人數附繕本）「切勿
逕送上級法院」。
                                書記官  陳青瑜
中    華    民    國    98    年    6    月     8    日
附錄論罪科刑法條
毒品危害防制條例第10條
施用第一級毒品者，處 6 月以上 5 年以下有期徒刑。


司法院資訊處製作；財團法人民間司法改革基金會備份。
